【裁判字號】    88,上易,5612
【裁判日期】    890118
【裁判案由】    傷害
【裁判全文】
臺灣高等法院刑事判決                          八十八年度上易字第五六一二號
    上  訴  人
    即  被  告  甲○○
右上訴人，因傷害案件，不服臺灣臺北地方法院八十八年度易字第一八一九號，中華
民國八十八年十月二十九日第一審判決（起訴案號：臺灣臺北地方法院檢察署八十八
年度偵字第九三三五號）提起上訴，本院判決如左：
    主  文
上訴駁回。
    事  實
一、甲○○與乙○○（業經原審法院判處罪刑確定）係同胞兄弟，為家庭暴力防治法
    之家庭成員，民國八十八年三月九日上午九時二十分許，在臺北市○○○路○段
    一一五號一樓貴賓汽車租賃有限公司內，因乙○○於同年月八日向臺北市政府警
    察局中正第一分局勤務中心舉發甲○○所有車號ＢＢ─○六三六號小客車長期違
    規占用臺北市○○○路○段一一五號旁之防火巷一事，甲○○心有未快，二人激
    烈口角爭執中，甲○○竟基於傷害之故意，出手攻擊、毆打乙○○，致乙○○受
    有頭瘀傷（三公分×三公分）、右上肢瘀傷（二公分×二公分）、左上肢瘀傷（
    二公分×二公分、一公分×一公分）之傷害；甲○○亦被毆，受有臉部擦傷（○
    ‧五公分×○‧三公分）、胸部瘀傷（四公分×六公分、九公分×五公分）之傷
    害。
二、案經乙○○訴由臺北市政府警察局中正第一分局報請臺灣臺北地方法院檢察署檢
    察官偵查起訴。
    理  由
一、訊據上訴人即被告甲○○矢口否認有於右揭時、地傷害告訴人乙○○之犯行，並
    辯稱：八十八年三月八日當天伊在外載送乘客，上開所有汽車並無違規佔用防火
    巷，更未經警勸導駛離，翌日案發當時伊只質問置於辦公室抽屜內客戶資料之去
    處，乙○○即與陳英聯手毆打伊，伊則無毆打乙○○云云。經查被告於右揭時、
    地與告訴人乙○○互毆均成傷之事實，業據告訴人乙○○於警局偵訊時指訴稱：
    「（當時是何狀況？）先因兩人口角，他（指甲○○）就動手打我的臉及手造成
    瘀傷，我也回手打他，他也有受傷」；檢察官偵查時陳稱：「（你報稱與四弟甲
    ○○互相毆打，有無此事？）是的。（因何事與甲○○互毆？）之前因財產問題
    所以感情就不好，當天是因為口角，所以互毆」等語（見偵查卷第六頁反面、第
    七頁），核與證人即被告之胞兄陳英於警局偵訊時證述：「當天是三弟乙○○與
    四弟甲○○因發生口角並且互毆，我是要把他們倆個分開，要當和事佬」（見偵
    查卷第九頁正面）；原審調查時證稱：「甲○○自六樓下來一樓與乙○○理論，
    理論停車的事情，我看見甲○○打乙○○」（見原審八十八年七月二十日訊問筆
    錄）等語相符。被告因告訴人舉發其汽車違規佔用防火巷而起口角爭執乙節，除
    據告訴人乙○○迭於警局、檢察官偵查及原審調查時供陳在卷外，復經證人陳英
    證述如前所述，並有臺北市政府中正第一分局以八十八年八月五日北市警中正一
    分刑字第八八六一七五○三○○號函檢送原審之該分局受理各類案件紀錄表、電
    話紀錄簿各一紙及被告所有上開汽車停放防火巷之照片十九幀足憑，被告辯稱非
    因乙○○舉發佔用防火巷而爭執云云，顯無可採。再者，被告另告訴證人陳英共
    同傷害一案，已據檢察官偵查終結，另為不起訴處分確定在案，有臺灣臺北地方
    法院檢察署檢察官八十八年度偵字第九三三五號不起訴處分書附卷足參，被告辯
    稱證人陳英與告訴人乙○○共同傷害，不足採信。被告、告訴人均有受傷，亦有
    臺北市立仁愛醫院八十八年三月九日出具之（甲）急診字第○八八○四○○○二
    八○、00000000000號驗傷診斷書各一紙在卷可稽。至於被告聲請訊
    問之證人丙○○證稱對本案完全不知道；證人陳吳政證稱：不知道，我父親告訴
    我的各等語（見本院八十九年一月五日訊問筆錄）；及被告上訴時提出之豪州大
    廈建物一樓防火巷及停車位平面圖一張、相片十二張、告訴人乙○○名片一張等
    物，均不足以作被告有利之認定。本件事證明確，被告犯行洵堪認定。
二、被告與告訴人乙○○為同胞兄弟，有卷附戶籍謄本二件可佐，其等為家庭暴力防
    治法第三條第四款之家庭成員甚明。核被告所為，係犯刑法第二百七十七條第一
    項之傷害罪，屬家庭暴力防治法第二條第二項之家庭暴力罪。原審以被告罪證明
    確，適用刑法第二百七十七條第一項、第四十一條、罰金罰鍰提高標準條例第一
    條前段、第二條，並爰審酌被告無犯罪前科，有臺灣高等法院檢察署刑案紀錄簡
    覆表在卷足憑，被告因汽車違規佔用防火巷道而生口角爭執，竟基於傷害之故意
    而出手毆打告訴人，告訴人因之受傷，被告與告訴人本係手足，因細故鬩牆，案
    發迄今猶未和解，其犯罪之動機、目地、手段、所生之危害及犯罪後之態度等一
    切情狀，量處拘役四十日，並諭知易科罰金之折算標準。經核認事用法均無不合
    ，量刑亦屬妥適。被告上訴意旨否認犯罪，仍執前詞指摘原判決不當，為無理由
    ，應予駁回其上訴。
據上論斷，應依刑事訴訟法第三百六十八條，判決如主文。
本案經檢察官郭文東到庭執行職務。
中    華    民    國    八十九    年       一         月        十八    日
                            臺灣高等法院刑事第三庭
                                審判長法  官  張  連  財
                                      法  官  張  傳  栗
                                      法  官  李  英  勇
右正本證明與原本無異。
不得上訴。
                                      書記官  謝  順  益
中    華    民    國    八十九    年       一         月      二十四    日
附錄：本案論罪科刑法條全文
刑法第二百七十七條第一項
害人之身體或健康者，處三年以下有期徒刑，拘役或一千元以下罰金。


司法院資訊處製作；財團法人民間司法改革基金會備份。
